臺灣高等法院高雄分院刑事判決　　　　 96年度上訴字第698號
上　訴　人
即　被　告　甲○○
　　　　　　　　　　（另案於臺灣高雄第二監獄執行中）
上　訴　人
即　被　告　乙○○
　　　　　　　　　　　(
前列二人共同
選任辯護人　張清雄律師
上列上訴人因違反毒品危害防制條例案件，不服臺灣高雄地方法
院95年度訴字第3125號中華民國96年2 月14日第一審判決（起訴
案號：臺灣高雄地方法院檢察署95年度偵字第14205 號），提起
上訴，本院判決如下：
     主  文
原判決撤銷。
甲○○、乙○○共同連續販賣第一級毒品，各處有期徒刑拾壹年
；扣案如附表一所示之海洛因伍包均沒收銷燬；扣案如附表三所
示之行動電話貳具、外包裝袋伍只、磅秤貳台、攪伴器壹台及夾
鏈袋貳包均沒收；未扣案共同販賣第一級毒品所得財物新台幣貳
萬壹仟元連帶沒收，如全部或一部不能沒收時，以其財產抵償之
。又共同連續販賣第二級毒品，各處有期徒刑捌年；扣案如附表
二所示之甲基安非他命參包均沒收銷燬；扣案如附表三所示之行
動電話貳具、外包裝袋參只、磅秤貳台及夾鏈袋貳包均沒收；未
扣案共同販賣第二級毒品所得財物新台幣參萬伍仟伍佰元連帶沒
收，如全部或一部不能沒收時，以其財產抵償之。各應執行有期
徒刑拾捌年陸月；扣案如附表一所示之海洛因伍包及如附表二所
示之甲基安非他命參包均沒收銷燬；扣案如附表三所示之行動電
話貳具、外包裝袋共捌只（伍只及參只）、磅秤貳台、攪伴器壹
台及夾鏈袋貳包均沒收；未扣案共同販賣第一、二級毒品所得財
物共計新台幣伍萬陸仟伍佰元均連帶沒收，如全部或一部不能沒
收時，以其財產抵償之。
     事  實
一、甲○○、乙○○均明知海洛因、甲基安非他命業經分別公告
    列為毒品危害防制條例第2 條第2 項第1 款之第一、二級毒
    品，竟共同基於販賣第一級毒品海洛因以營利之概括犯意聯
    絡，連續自民國95年1 月間起至95年5 月中旬止，由丙○○
    以行動電話門號0000000000號或公共電話分別與甲○○、乙○○2 人所有之行動電話聯絡後，雙方即分別約定在乙○○
    位於高雄縣鳳山市○○○路192 巷103 弄12號住處及甲○○
    、乙○○位於高雄縣大寮鄉○○村○○街62號7 樓租屋處等
    處，分別以新台幣（下同）1,000 元至6,500 元不等之現金
    交易毒品海洛因多次，甲○○、乙○○以此方式，販賣毒品
    海洛因予丙○○多次，共計得款21,000元。
二、甲○○、乙○○另行起意，並基於共同販賣第二級毒品甲基
    安非他命以營利之概括犯意聯絡，而為連續為下列犯行：(一)
    孫良傑自95年1 月間起至95年2 月7 日止，每約4 至7 天即
    以其持用門號為0000000000之行動電話或公共電話與甲○○
    、乙○○所有行動電話聯絡，雙方約定在高雄縣鳳山市或其
    他不特定地點交易毒品甲基安非他命，甲○○、乙○○則分
    別以每次1,000 元至3,000 元不等之代價，先後10次（1 次
    3,000 元、1 次2,000 元、8 次1,000 元）販賣數量不詳之
    毒品甲基安非他命予孫良傑，共計得款13,000元（1,000 元
    ×8 ＝8,000 元，8,000 元＋2,000 元＋3,000 元＝13,000
    元）；(二)程德瑋於95年2 月間，以其持用門號為0000000000
    號之行動電話或公共電話分別與甲○○、乙○○聯絡，雙方
    約定在高雄縣鳳山市不特定地點交易毒品甲基安非他命多次
    ，甲○○、乙○○並分別以每次1,000 元之代價，先後3 次
    販賣數量不詳之第二級毒品甲基安非他命予程德瑋，共計得
    款3,000 元（1,000 元×3 ＝3,000 元）；(三)丁○○於95年
    4 月起至5 月中旬止，由以其持用之門號為0000000000號之
    行動電話分別與甲○○、乙○○聯絡，雙方約定在高雄縣鳳
    山市○○○路上小北百貨或鳳山市○○路等地點交易毒品甲
    基安非他命，甲○○、乙○○並以每次3,000 元之代價，先
    後5 次販賣第二級毒品甲基安非他命予丁○○，共計得款
    15,000元（3,000 元×5 ＝15,000元）；(四)丙○○於95年1
    、2 月間，以行動電話門號0000000000號或公共電話與甲○○、乙○○2 人聯絡，雙方約定在丙○○向甲○○、乙○○
    2 人購買海洛因之上開地點交易毒品甲基安非他命，甲○○
    、乙○○並分別以每次500 元、1,000 元、3,000 元之代價
    ，先後販賣第二級毒品甲基安非他命予丙○○3 次，共計得
    款4,500 元（500 元＋1,000 元＋3,000 元＝4,500 元）。
三、嗣經警於95年5 月18日16時15分許持原審法院核發之搜索票
    ，在高雄縣大寮鄉○○村○○街62號7 樓執行搜索，在該址
    甲○○使用之房間、客房、客聽內，扣得甲○○所有之第一
    級毒品海洛因4 包（分別為：檢驗前0.099 公克，檢驗後0.
    05公克；檢驗前1.062 公克，檢驗後1.012 公克；檢驗前0.
    877 公克，檢驗後0.729 公克；檢驗前13.077公克，檢驗後
    12.905公克）、第二級毒品甲基安非他命3 包（分別為：驗
    前淨重1.99公克，驗後淨重1.97公克；驗前淨重0.23公克，
    驗後淨重0.21公克；驗前淨重8.04公克，驗後淨重8.02公克
    ）、供販賣毒品所用之夾鏈袋2 包、磅秤2 台、0000000000
    號手機1 支、攪拌器1 台，另在乙○○房間內，扣得其所有
    第一級毒品海洛因1 包（檢驗前0.114 公克，檢驗後0.055
    公克）、供販賣毒品所用之0000000000號手機1 支，始知上
    情。
四、案經高雄市政府警察局苓雅分局移送臺灣高雄地方法院檢察
    署檢察官偵查起訴。
    理  由
壹、證據能力部分：
一、被告甲○○於95年5 月18日於警詢中之自白，有無證據能力
    ：
（一）按被告之自白，須非出於強暴、脅迫、利誘、詐欺、疲勞
      訊問、違法羈押或其他不正之方法，且與事實相符者，始
      得採為證據，如被告之自白係由於不正之方法，並非自由
      陳述，則其取得自白之程序，已非適法，不問自白內容是
      否確與事實相符，因其非係適法之證據，即不能採為判決
      基礎，故審理事實之法院，遇有被告對於自白提出刑求之
      抗辯時，應先於其他事實而為調查，刑事訴訟法第156 條
      第1 項、第3 項所分別定有明文。本件甲○○及其辯護人
      固辯稱：被告甲○○在警詢中的陳述，因被告甲○○於製
      作警詢筆錄時出現毒癮發作、精神不濟之情形，雖被告甲○○曾同意夜間訊問，惟仍屬疲勞訊問云云。
（二）經查：被告甲○○於95年5 月18日接受員警之詢問，其警
      詢筆錄之記載均依據被告甲○○之回答而稍加擇要記載，
      且警詢過程中，被告甲○○均可依照員警之提問立刻回答
      ，其回答之語氣平順，警詢過程中亦無打哈欠、流鼻水、
      打瞌睡、或短暫昏迷等毒癮發作之情形，業經原審當庭勘
      驗被告甲○○前開警詢錄音帶無訛，並製有勘驗筆錄1 份
      可稽（見原審卷第139 頁），故難認被告甲○○有何毒癮
      發作或遭受疲勞訊問之可言。又被告甲○○於原審審理時
      亦自承其接受警詢之際，當時委任之律師亦在場等語（見
      原審卷第138 頁），是被告甲○○於警詢中之自白係出於
      自由意志之事實，可堪認定，自得作為本案之證據。被告
      甲○○及其選任辯護人上開所辯：甲○○係因遭受疲勞訊
      問云云，核與事實不符，洵非可採。
二、證人丁○○、孫良傑、丙○○、程德瑋於偵查中之證述，有
    無證據能力：
（一）按被告以外之人於偵查中向檢察官所為陳述，除顯有不可
      信之情況者外，得為證據，同法第159 條之1 第2 項定有
      明文。
（二）本件證人即孫良傑、程德瑋、丁○○、丙○○於偵查中所
      為之陳述，均依法具結，可擔保其係據實陳述，而被告2
      人及辯護人對於上開證人向檢察官所為之陳述，未曾主張
      有非出於真意或有何違法取供之情形，本院亦查無檢察官
      有以不正方法取證之情事，足認證人即孫良傑、程德瑋、
      丁○○、丙○○於偵查中向檢察官所為之陳述，並無任何
      顯有不可信之情況，且其中證人丁○○經原審及本院，證
      人孫良傑經原審，均依法傳喚、拘提均未到案，有傳票、
      拘票、拘提報告書在卷可稽，已具備刑事訴訟法第159 條
      之3 第3 款情形。而證人丙○○、程德瑋2 人復於原審審
      理時具結作證，且經檢察官、被告2 人及其辯護人對質、
      詰問，是證人孫良傑、程德瑋、丁○○、丙○○於偵查中
      之陳述，均具有證據能力，得為本案之證據。
（三）按通訊保障及監察法業於88年7 月14日制定公布，同年月
      16日生效，司法警察機關因偵辦刑事案件，為蒐集或調查
      證據，而有實施通訊監察之必要者，於偵查中應由檢察官
      依職權或聲請核發通訊監察書，載明應記載事項，始得為
      之，其有急迫之情形經檢察官口頭通知先予執行通訊監察
      者，亦應於24小時內補發通訊監察書，同法第5 條、第6
      條、第11條規定甚明。本案經高雄市政府警察局向臺灣高
      雄地方法院檢察署檢察官聲請核發通訊監察書，由臺灣高
      雄地方法院檢察署檢察官於95年3 月23日及95年4 月19日
      核發95年雄檢博收聲監字第1098、1411號、95年雄檢博收
      聲監續字第1410號通訊監察書，有該通訊監察書3 份附卷
      可稽（見警卷第39至44頁），且被告及辯護人對該監聽譯
      文之內容並不爭執（見本院卷第142 頁），是依上開核發
      之通訊監察書所監聽之錄音帶及譯文均得為作為證據。
（四）除上開所述以外，被告、辯護人及檢察官於本院調查證據
      時，均知本院其餘卷內證據資料有第159 條第1 項不得為
      證據之情形，且經原審及本院審理時予以提示或告以要旨
      ，各經其等表示意見，而未於言詞辯論終結前聲明異議，
      且本院審酌上開證據作成之形式均無瑕疵，復與待證事實
      具有關聯性等情況，認為適合作為本案之證據，依刑事訴
      訟法第159 條之5 第2 項規定，應視為同意而有證據能力
      。
貳、實體部分：
一、訊據上訴人即被告甲○○、乙○○（下稱被告）對上開販賣
    第二級毒品甲基安非他命之犯行，於本院審理時均坦承不諱
    （見本院卷第44、45頁），另對員警於95年5 月18日16時15
    分許執原審核發之搜索票，在高雄縣大寮鄉○○村○○街62
    號7 樓執行搜索，在甲○○房間內、客房及客廳扣得第一級
    毒品海洛因4 包（分別為：檢驗前0.099 公克，檢驗後0.05
    公克；檢驗前1.062 公克，檢驗後1.012 公克；檢驗前0.87
    7 公克，檢驗後0.729 公克；檢驗前13.077公克，檢驗後12
    .905 公 克）、第二級毒品甲基安非他命3 包（分別為：驗
    前淨重1.99公克，驗後淨重1. 97 公克；驗前淨重0.23公克
    ，驗後淨重0.21公克；驗前淨重8.04公克，驗後淨重8.02公
    克）、夾鏈袋2 包、磅秤2 台、0000000000號手機1 支、攪
    拌器1 台等物，均為被告甲○○所有；而在乙○○房間內扣
    得第一級毒品海洛因1 包（檢驗前0.114 公克，檢驗後0.05
    5 公克）、0000000000號手機1 支，則為乙○○所有之事實
    ，亦分據其2 人於警詢、原審及本院審理時供承明確（見原
    審卷第51-52 頁、高雄市政府警察局苓雅分局高市警苓分偵
    字第0950011214號卷第5 頁、本院卷第45頁），且有高雄市
    政府警察局苓雅分局搜索扣押筆錄、扣押物品目錄表在卷可
    稽（見前揭警卷第25-27 頁）。而前開扣案之海洛因共計5
    包、甲基安非他命3 包，經鑑定分別確含第一級毒品海洛因
    、第二級毒品甲基安非他命之成分，有高雄市立凱旋醫院95
    年9 月11日高市凱醫驗字第2387、2388號濫用藥物成品檢驗
    鑑定書、高雄醫學附設中和紀念醫院報告編號0000-000、35
    3 、354 號檢驗報告各1 紙在卷可稽（見原審卷第65頁、第
    45頁、95年度偵字第14205 號卷第153-155 頁）。惟被告2
    人均矢口否認有何販賣第一級毒品海洛因之犯行，均辯稱：
    扣案的海洛因是自己要吸食的，未曾販賣海洛因予丙○○云
    云。經查：
（一）被告2 人曾於95年1 月間起至95年5 月中旬止，在事實欄
      一所載地點販賣海洛因多次予丙○○，共計得款21,000元
      之事實，業據證人丙○○於原審審理時結證在卷，並證稱
      ：我從95年1 、2 月間起至被告2 人被查獲（95年5 月18
      日）前，多次向被告2 人買海洛因，是用我0000000000號
      的行動電話或公共電話與被告2 人聯絡，一開始交易毒品
      的地點是在乙○○位於高雄縣鳳山市○○○路192 巷103
      弄12號住處，後來大部分是在被告2 人位於高雄縣大寮鄉
      ○○村○○街62號7 樓租屋處，也有約在高雄縣市其他地
      點，都是以現金交易，最多以6,500 元向被告2 人買海洛
      因，平常大多是1,000 至2,000 元，總共花了21,000多元
      向被告2 人買毒品海洛因，買毒品的錢我不一定交給何位
      被告（甲○○或乙○○），被告2 人都有向我收錢等語明
      確（見原審卷第179 頁、第181- 182頁），核與其於偵查
      所證確曾向被告2 人購買毒品海洛因等語相合（見原審卷
      第72頁背面）。另被告甲○○亦於警詢中亦供承：我有與
      乙○○一同轉讓毒品予他人，並收取現金。是由我將海洛
      因及（甲基）安非他命先各分一半，與乙○○朋分毒品後
      ，如有人要買，我再視買的人要的量做好分裝，再由乙○○獨自開車或載我一起去交易等語亦屬相符（見前揭警卷
      第7 頁）。而衡諸證人丙○○與被告2 人並無何仇隙，其
      應無構詞誣陷被告2 人之理，且證人丙○○前開證述均經
      具結，而擔保其真實性，其所為證述，應可採信。
（二）又被告2 人於事實欄二(一)、(二)、(三)、(四)所載時、地，分別
      連續販賣甲基安非他命予孫良傑、程德瑋、丁○○、丙○○之事實，亦據證人孫良傑、程德瑋、丁○○、丙○○於
      偵查及原審審理中分別證述甚明。（1） 證人孫良傑於偵
      查時證稱：從今年1 月份開始買向被告2 人買（甲基）安
      非他命，買到我入所（95年2 月8 日）之前，約買了10多
      次，有時候找程德瑋或其他朋友一起買，合買時大部分是
      我出面買，如果有合資都買2 至3 千元，如果自己買都買
      1 千元左右，約4 天到1 個禮拜買1 次，我會用手機0000
      000000或公共電話，打電話給阿富（甲○○），說我要買
      多少錢，阿富會叫我去某地點等，由阿文（乙○○）拿給
      我，但有時他們2 人一起過來，一開始是阿富來，後來阿
      文來的比較多，毒品（甲基安非他命）的交易地點大部分
      在高雄縣鳳山市，有候是看被告2 人在什麼地方再約等語
      明確（見上開偵卷第80頁、第135-136 頁）；（2）證 人
      程德瑋於偵查及原審審理時證稱：約在今年（即95年）2
      月間，有向甲○○、乙○○買毒品（甲基）安非他命，約
      買了3 、5 次，1 次買1 千元，含袋重約可買0.4 公克。
      我是用手機或公共電話打給阿富（甲○○），他會告訴我
      在何處等，大部分阿文（乙○○）會送過來，阿富較少送
      ，都約在高雄縣鳳山中庄較多，我的手機是000000 0000
      號等語明確（見上開偵卷第85頁、原審卷第141 頁）；（
      3） 證人丁○○證稱：我是用我的手機0000000000號打給
      阿富（甲○○），有時阿富沒接，我就再打給阿文（乙○○），聯絡好後，有時候會約在（高雄縣鳳山市○○○○
      路的小北百貨，或是約在鳳山市○○○路路邊，他們會叫
      我到指定的地點拿，大部分都在鳳山地區拿的，每次都買
      3,000 元的（甲基）安非他命。拿毒品（甲基安非他命）
      給我的人，有時候是阿文，有時候是阿富，有時候他們2
      人一起拿給我等語明確（見原審卷第69頁背面、第70頁）
      ；（4） 證人丙○○於原審審理中證稱：（甲基）安非他
      命都是在95年1 、2 月間向告2 人買的，我向被告2 人買
      過3 次（甲基）安非他命，1 次是花了500 元，1 次是花
      了1,000 元，另1 次是花了3,000 元，所以總共花了4,50
      0 元，交易（甲基）安非他命的地點就和交易海洛因的地
      點相同，我向被告2 人買毒品都是用0000000000號行動電
      話門號、公共電話和被告2 人聯絡等語（見原審卷第18 1
      頁、第182 頁、第183 頁），核與其於偵查中證稱：我有
      跟被告2 人買過（甲基）安非他命等語相符（見原審卷第
      72頁背面）。（5） 證人丙○○復於審理中證稱：丁○○
      的（甲基）安非他命是向被告2 人買的，因為我男朋友丁○○向被告2 人買（甲基）安非他命時，有時候會帶我一
      起去，我有看到等語（見原審卷第183 頁），亦可佐證前
      開丁○○所證：其曾向被告2 人購買毒品（甲基）安非他
      命等語，應屬實情。（6） 被告甲○○亦於警詢中亦供承
      ：我有與乙○○一同轉讓毒品予他人，並收取現金。是由
      我將海洛因及（甲基）安非他命先各分一半，與乙○○朋
      分毒品後，如有人要買，我再視買的人要的量做好分裝，
      再由乙○○獨自開車或載我一起去交易等語亦屬相符（見
      前揭警卷第7 頁）。
（三）雖證人程德瑋於原審審理時證稱：我知道被告2 人有認識
      人在賣毒品，所以我想要施用毒品時，我就和他們一起出
      錢向販毒者購買（甲基）安非他命云云（見原審卷第140
      頁），而否認曾向被告2 人購買（甲基）安非他命。惟核
      與前開其於偵查中所證：確曾向被告2 人購買（甲基）安
      非他命等語不符。又被告2 人打電話給證人程德瑋，或程
      德瑋打電話給被告2 人時，程德瑋如向被告2 人表示伊要
      拿，被告2 人即明白代表何意，隨即聯絡購買毒品事宜，
      且被告2 人有時候會幫程德瑋代墊購毒款項，事後被告2
      人將毒品甲基安非他命拿給程德瑋時，程德瑋交付款項予
      被告2 人等語，亦據證人程德瑋於原審審理時結證明確（
      見原審卷第142 頁），則證人程德瑋確曾由被告2 人處取
      得毒品甲基安非他命，並交付款項予被告2 人之事實，至
      為顯明。況依證人程德瑋前開所述，其與被告2 人合資購
      買毒品甲基安非他命之事，既均由被告2 人出面，則其如
      何肯定被告2 人並非購入毒品甲基安非他命後，再轉賣予
      程德瑋而從中獲利? 是其前開事後證述，亦不能據為有利
      被告2 人認定之依據。
（四）行動電話門號0000000000號、0000000000號分別為被告甲○○、乙○○2 人所持用之事實，業據其2 人分別供承在
      卷（見原審卷第189 頁、第190 頁）。而依警卷所附之監
      聽譯文，證人孫良傑確於95年4 月30日13時12分32秒以門
      號0000000000號行動電話，撥打被告甲○○上揭行動電話
      與其聯絡，其另於95年4 月7 日凌晨2 時42分32秒、11時
      46分39秒、13時30分54秒、13時47分5 秒、16時15分52秒
      、同年月8 日凌晨2 時27分53秒、41分1 秒、同年月9 日
      1 4 時22分37秒、15時10分10秒、16時58分11秒、20時22
      分58秒、同年月12日10時11分2 秒、同年月14日凌晨0 時
      5 分9 秒、同年月26日22時4 分9 秒、同年月28日16時26
      分10秒以門號0000000000號行動電話，撥打被告乙○○上
      揭行動電話與其聯絡（見前揭警卷第50頁第1 則通話譯文
      、第61頁第5 則通話譯文、第63第7 則通話譯文、第64頁
      第2 、3 、5 則通話譯文、第66頁第1 、2 、6 、7 則通
      話譯文、第67頁第1 、5 則通話譯文、第71頁第1 則通話
      譯文、第73頁第1 、5 則通話譯文、第74頁第第8 則通話
      譯文、第75頁第3 則通話譯文）；證人程德瑋則曾於95年
      4 月1 日18時26分38秒、同年月5 日凌晨1 時11分34秒、
      凌晨2 時2 分20秒、17時2 分12秒、同年月6 日20時35分
      42秒、21時6 分21秒、同年月8 日上午5 時12分38秒、5
      時52分31秒，以其所持用門號為0000000000號行動電話，
      撥打被告乙○○上揭行動電話與其聯絡（見前揭警卷第53
      頁第3 則通話譯文、第59頁第2 、3 、6 則通話譯文、第
      61頁第3 、4 則通話譯文、第66頁第3 、4 則通話譯文）
      ；證人丙○○亦曾於95年4 月12日凌晨0 時30分34秒、同
      年月13日凌晨1 時39分28秒、凌晨2 時6 分6 秒以其所持
      用門號為0000000000號行動電話，撥打被告乙○○上揭行
      動電話與其聯絡（見前揭第69頁第6 則通話譯文、第72頁
      第4 、5 則通話譯文），且經本院當庭勘驗上開3 通電話
      之監聽錄音帶結果，均與監聽譯文內容所載大致相符，確
      係證人丙○○撥打電話與被告乙○○聯絡（95年4 月12日
      凌晨0 時30分34秒之電話，一開始是黃靜文與被告乙○○
      通電話，後改由男生說話）（見本院卷第61、62頁）。足
      可佐證前開證人孫良傑、程德瑋、丙○○所述，確分別有
      以其持用之行動電話與被告2 人聯絡等情，應屬可信。
（五）另證人程德瑋復於原審理時證稱：95年4 月8 日通聯譯文
      中有提到貓，貓是指海洛因等語（見原審卷第142 頁）；
      證人丙○○則於原審審理時結證稱：在電話中（和被告2
      人之對話）貓、鹹的、女的、軟的（台語），都是指海洛
      因；硬的、刀、男的、糖（台語），則是指（甲基）安非
      他命等語明確（見原審卷第180 頁）。而被告甲○○於警
      詢時亦自承與他人通話中所用代號「貓」係指毒品海洛因
      、代號「刀」係指毒品（甲基）安非他命等語等語（見前
      揭警卷第5 頁）。雖被告乙○○辯稱：貓、女生、刀、糖
      、男生（台語）都是熱血江湖中的裝備，貓是虛擬的怪物
      、男生及女生是配角、糖果是補血的東西云云（見上開偵
      卷第14頁），惟其嗣後又改稱：女生、男生指的是光碟，
      貓是指手掌的裝備，糖果我忘了它的意思云云（見上開偵
      卷第15頁、原審卷第22頁），被告乙○○所辯前後相歧，
      已難採信。況乙○○供稱其熱血江湖之帳號為WWWS000000
      00號云云，然經檢察官函詢華義國際數位娛樂股份有限公
      司（熱血江湖遊戲之發行公司），上開帳號未登錄為該公
      司會員檔案，且乙○○於95年6 月2 日往前推算近1 個月
      內未有上線紀錄之事實，有該公司95年6 月2 日00000000
      0 號會員歷程紀錄1 份在卷可稽（見上開偵卷第45頁），
      顯見其所辯：貓、女生、刀、糖、男生（台語）都是熱血
      江湖中的裝備云云，係事後卸責之詞，洵非可採。是被告
      2 人與他人通話過程中所用代號「貓」、「鹹的」、「女
      的」、「軟的」、「硬的」、「刀」、「男的」、「糖」
      （台語）所指之物，自應以證人丙○○、程德瑋之證述為
      據，前4 代號均係指毒品海洛因，後4 代號則係指甲基安
      非他命之事實，洵堪認定。
（六）承上，警卷所附監聽譯文亦足佐證被告2 人販賣第一、二
      級毒品之犯行，詳如下述：
（1）被告2 人與他人在通話中論及海洛因部分：
  於95年4 月30日上午9 時32分58秒，被告甲○○以前揭行動
    電話門號，撥打行動電話門號0000000000號予不詳之成年人
    ，被告甲○○稱：你那邊還有甜的嗎? 對方稱：沒有。被告
    甲○○稱：我這邊軟的也都沒了，上次拿妳那個做都沒回本
    等語（見前揭警卷第49頁第6 通話譯文）；
  於95年5 月4 日22時59分9 秒，被告甲○○以前揭行動電話
    門號，撥打0000000000予某成年人，對方問：你的貓好不好
    ? 被告甲○○答：棒的。對方稱：有圓的，一錢要40,000（
    元）? 被告甲○○再答：33,000-35,000 （元）而已等語（
    見警卷第51頁第3 則通話譯文）；
  於95年4 月9 日23時22分52秒，某成年人以行動電話門號00
    00000000號，撥打被告乙○○前揭行動電話門號，被告乙○○問：你要拿多少? 對方答稱：女生半半。被告乙○○則再
    答：那你到老地方等語（見警卷第67頁第6 則通話譯文）；
  於95年4 月28日17時34分1 秒，曾有某成年人以行動電話門
    號0000000000號，撥打被告乙○○前揭行動電話門號，對方
    問：喂…阿文喔，你們在那? 被告乙○○問：嗯…你誰…我
    在住的地方。對方又答稱：我瑪麗亞啦，我朋友要拿軟的呢
    等語（見警卷第75頁第6 則通話譯文）。
（2）被告2 人與他人在通話中論及甲基安非他命部分：
  於95年4 月23日18時32分52秒，被告甲○○以前揭行動電話
    門號，撥打行動電話門號0000000000號予不詳之成年人，被
    告甲○○問：你糖果有要拿嗎? 對方問：價格多少? 被告甲○○稱：可以給你便宜一點，上次給你開4 ，可以再便宜一
    些。對方答：35或38等語（見前揭警卷第46頁第5 通話譯文
    ）；
  於95年4 月28日15時28分2 秒，被告甲○○以前揭行動電話
    門號，撥打行動電話門號0000000000號予不詳之成年人，對
    方問：阿富，你有沒有拿硬的回來? 被告甲○○答：沒有，
    在等他們拿，他們也還沒有回來等語（見前揭警卷第49頁第
    2 通話譯文）；
  於95年4 月30日16時36分32秒，被告甲○○以前揭行動電話
    門號，撥打行動電話門號0000000000號予某成年人，被告甲○○稱：威哥，你這個刀含袋18.59 。對方問：不夠多少?
    被告甲○○答：0.5 。對方再稱：好，我知道了等語。（見
    警卷第50頁第2 則通話譯文）；
  於95年4 月30日19時6 分30秒，曾有他人以行動電話門號00
    00000000號撥打被告甲○○前揭行動電話門號，對方問：刀
    有沒有調到? 被告甲○○答：有。對方再問：半半多少? 被
    告甲○○再稱：3,000 （元）。對方再答稱：我晚上過去找
    你，下班再打電話給你等語（見警卷第50頁第4 則通話譯文
    ）；
  於95年5 月4 日23時59分58秒，被告甲○○以前揭行動電話
    門號，撥打行動電話門號0000000000號予某成年人，被告甲○○問：糖果你有沒有拿? 對方答：有。被告甲○○再問：
    拿多少? 對方答：4 塊，半台等語（見前揭警卷第51頁第6
    則通話譯文）；
  於95年4 月2 日凌晨3 時55分42秒，曾有他人以行動電話門
    號0000000000號，撥打被告乙○○前揭行動電話門號，對方
    問：阿文嗎? 我小堯，你們那邊刀（台語發音）還有沒有?
    被告乙○○答：有。對方再說：這樣我跟你拿1 張等語（見
    前揭警卷第54頁第2 則通話譯文）；
  於95年4 月4 日16時16分24秒，曾有某成年人以行動電話門
    號0000000000號，撥打被告乙○○前揭行動電話門號，對方
    問：男生還有嗎? 被告乙○○答：有，1 錢等語（見警卷第
    56頁第8 則通話譯文）；
  於95年4 月7 日11時46分39秒，孫良傑曾以行動電話門號00
    00000000號，撥打被告乙○○前揭行動電話門號，孫良傑稱
    ：阿文，我阿賢，我要ㄉㄜ（刀的台語發音）啦! 你半錢多
    少? 被告乙○○答：你4 千就好。孫良傑再說：真的假的。
    被告乙○○再答：嗯! 不要跟別人說，你在哪裡。孫良傑回
    稱：森明路。被告乙○○稱：那我在過去。孫良傑則問：那
    我在哪裡等你。被告乙○○答：救國團等語（見警卷第63頁
    第7 則通話譯文）；
  於95年4 月12日0 時30分34秒，丙○○曾以行動電話門號00
    00000000號，撥打被告乙○○前揭行動電話門號，丙○○問
    ：你們硬的有沒有拿好的回來? 被告乙○○答：有。…對方
    （男生）說：這樣等一下我們可能要2 錢。被告乙○○答：
    有，一錢9,000 （元）喔! 對方（男生）回稱：這麼貴喔等
    語（見警卷第69頁末則至第70頁第1 則通話譯文）；
  於95年4 月13日1 時39分28秒，丙○○曾以行動電話門號00
    00000000號，撥打被告乙○○前揭行動電話門號，丙○○稱
    ：阿文，硬的還有沒有? 被告乙○○答：有。丙○○再說：
    等一下要2 錢。被告乙○○答：好等語（見警卷第72頁第4
    則通話譯文）；
  於95年4 月26日22時16分58秒，曾有某成年人以行動電話門
    號0000000000號，撥打被告乙○○前揭行動電話門號，對方
    問：有沒有硬的? 被告乙○○答：剩半半而已等語（見警卷
    第75頁第1 則通話譯文）。
  3.依上開監聽譯文內容，固無法認定被告2 人曾於何時、何地
    ，曾交付何等數量之第一級毒品海洛因、第二級毒品甲基安
    非他命予通話之對象，然被告2 人既於95年4 月至5 月間分
    別與通話對象，在通話之過程中論毒品海洛因、甲基安非他
    命之交易價格，被告2 人並曾應允提供海洛因甲基安非他命
    ，顯見被告2 人除熟知毒品海洛因、甲基安非他命買進及賣
    出之交易價格外，尚握有販賣第一級毒品海洛因、第二級毒
    品甲基安非他命以營利之機會，甚為顯明，足可佐證人證孫
    良傑、程德瑋、丁○○、丙○○指證被告2 人於前開時、地
    販賣海洛因、甲基安非他命予渠等之事實，應屬實情。
（七）此外，被告2 人為警查獲時，分別持有前開海洛因、夾鏈
      袋、磅秤、攪拌器、甲基安非他命、手機等扣案物，益證
      被告2 人確有販賣第一級毒品海洛因、第二級毒品甲基安
      非他命之犯行。
（八）被告2 人販賣第一、二級毒品予上開證人，其主觀營利意
      圖之認定：
 （1）被告2 人雖否認曾販賣第一級毒品以資圖利云云。惟按販
      賣毒品之行為，本無一定之公定價格，是其各次買賣價格
      ，當亦各有差異，或隨供需雙方之資力、關係之深淺、需
      求之數量、貨源充裕與否、販賣者對於資金之需求如何，
      殷切與否，以及政府查緝之態度，進而為各種不同之風險
      評估，而為機動性調整，是其價格標準，自非一成不變。
      況且，販賣者從各種「價差」或「量差」或係「純度（如
      摻入葡萄糖等物）」謀取利潤方式，或有差異，然其所圖
      利益之非法販賣行為目的，則屬相同，並無二致。因之，
      販賣利得，除經行為人（被告）坦承，或其價量至臻明確
      ，確實難以究其原委。但依一般民眾普遍認知毒品之非法
      交易，向為政府查禁森嚴，且重罰不寬貸，衡諸常情，倘
      非有利可圖，絕無平白甘冒被重罰高度風險之理。從而，
      舉凡其有償交易，除足反證其確另基於某種非圖利本意之
      關係外，通常尚難因無法查悉其買進、賣出之差價，而諉
      無營利之意思，或阻卻販賣犯行之追訴（參照最高法院87
      年臺上字第3164號判決意旨）。況販賣毒品之販賣行為，
      係行為人基於營利之目的，而販入或賣出毒品而言。販賣
      毒品者，其主觀上須有營利之意圖，且客觀上有販賣之行
      為即足構成，至於實際上是否已經獲利則非所問。即於有
      償讓與他人之初，係基於營利之意思，並著手實施，而因
      故無法高於購入之原價出售，最後不得不以原價或低於原
      價讓與他人時，仍屬販賣行為。必也始終無營利之意思，
      縱以原價或低於原價有償讓與他人，方難謂為販賣行為，
      而僅得以轉讓罪論處（最高法院93年臺上字第1651號判決
      意旨參照）。
 （2）毒品價格昂貴、取得不易性質，自客觀以言，倘無利可圖
      ，則被告2 人自無屢屢交付第一、二級毒品予上開證人之
      意願。據此，被告2 人於販入、賣出之間，應有相當利潤
      賺取，當堪認定。綜上所述，被告2 人確有如事實欄一、
      二所載，前後多次販賣海洛因毒品予證人丙○○，多次販
      賣甲基安非他命予孫良傑、程德瑋、丁○○、丙○○等證
      人，資以營利之販賣行為，應甚明灼，洵堪認定。
（九）關於交易金額之計算：
    依罪證有疑，利歸被告之原則，如前開證人指稱向被告2 人
    購買毒品之金額、次數並非確定，則均依最有利被告2 人者
    （金額最低、次數最少）而為計算，合先敘明。
（1）販賣第一級毒品部分：
    證人丙○○花費21,000多元向被告2 人購買第一級毒品海洛
    因之事實，業據丙○○證述如前，則依前開說明，應認被告
    2 人販賣海洛因予丙○○係得款21,000元。
（2）販賣第二級毒品部分：
  證人孫良傑向被告2 人買甲基安非他命，約買了10多次，有
    時候找程德瑋或其他朋友一起合買時，如果有合資都買2 至
    3 千元，如果自己買都買1 千元左右之事實，業據孫良傑證
    述如前。則最有利於被告2 人之計算方式，應係孫良傑與友
    人合資購買2 千元、3 千元甲基安非他命各1 次，單獨向被
    告2 人購買甲基安非他命8 次，故被告2 人販賣甲基安非他
    命予孫良傑得款13,000元（1,000 元×8 ＝8,000 元，8,00
    0 元＋2,000 元＋3,000 元＝13,000元）
  證人程德瑋向被告2 人購買毒品甲基安非他命，約買了3 、
    5 次，1 次買1 千元等語，亦據程德瑋結證在卷。是依前開
    說明，應認被告2 人販賣甲基安非他命予程德瑋之次數為3
    次，則被告2 人因而得款3,000 元。
  證人丁○○於偵查時證稱：在今年（95年）4 至6 月份時，
    我是用我的手機0000000000號打給阿富（甲○○），有時阿
    富沒接，我就再打給阿文（乙○○），聯絡好後，有時候會
    約在（高雄縣鳳山市○○○○路的小北百貨，或是約在鳳山
    市○○○路路邊，他們會叫我到指定的地點拿，大部分都在
    鳳山地區拿的，每次都買3,000 元的（甲基）安非他命，總
    共買了10多次等語（見原審卷第69頁背面、第70頁），惟被
    告2 人於95年5 月18日為警查獲，95年5 月19日即羈押於看
    守所，有台灣高等法院被告前案紀錄表2 份在卷可按，是自
    95年5 月19日起，被告2 人當無販賣甲基安非他命之可能，
    故應認被告2 人販賣甲基安非他命予丁○○之時間，應係自
    95年4 月間起至5 月中旬止，恰為證人丁○○所證述被告2
    人販賣甲基安非他命時間之一半，故被告2 人販賣之次數亦
    應為證人丁○○所述10次之一半而為5 次，又每次均為3,00
    0 元，則被告2 人販賣甲基安非他命予丁○○係得款15,000
    元。
  證人丙○○向被告2 人買過3 次（甲基）安非他命，1 次是
    花了500 元，1 次是花了1,000 元，另1 次是花了3,000 元
    ，所以總共花了4,500 元之事實，已如上述，故應認被告販
    賣第二級毒品予丙○○共計得款4,500 元。
（3）綜上，被告2 人歷次販賣第二級毒品甲基安非他命之交易
     金額總計為50,500元（13,000元+3,000元+15,000 元+4,50
     0 元=35,500 元）。
（十）辯護人辯稱：據卷內通聯譯文所載，孫良傑曾於95年4 月
      7 日、8 日、9 日、12日、14日、26日、28日共7 日，與
      被告乙○○聯絡；於95年4 月30日與被告甲○○聯絡，依
      此推算，孫良傑應僅向被告2 人購買甲基安非他命8 次，
      而非10次。又證人丙○○雖曾於95年4 月12日凌晨0 時30
      分34秒、同年月13日凌晨1 時39分28秒、凌晨2 時6分6秒
      ，以其所持用門號為0000000000號行動電話，撥打被告乙○○上揭行動電話與其聯絡，惟證人丙○○證稱於95年4
      月12日凌晨0 時30分34秒之電話，是要問安非他命之價錢
      ，問完後我覺得太貴所以沒向他們買，依95年4 月13日凌
      晨1 時39分28秒及凌晨2 時6 分6 秒之通聯內容，應僅得
      認丙○○向被告2 人購買甲基安非他命1 次云云。惟被告
      乙○○所持用門號0000000000號行動電話，被監聽之時間
      係自95年3 月24日起至95年5 月19日止，被告甲○○所持
      用門號0000000000號行動電話，被監聽之時間係自95年4
      月21日起至95年5 月19日止，有臺灣高雄地方法院檢察署
      通訊監察書3 份可按（見警卷第39至44頁），顯並未全然
      涵蓋被告2 人上開販賣海洛因、甲基安非他命之時間，且
      孫良傑、丙○○尚有以公共電話聯絡被告2 人購買甲基安
      非他命、海洛因等情，已於前述，故實難僅單以警卷所附
      通訊監察譯文通聯記錄之次數，做為認定被告2 人販賣甲
      基安非他命之次數，是辯護人之上開辯解，不足採信。
（十一）證人丙○○於原審審理時雖證稱：我都打0000000000與
        甲○○聯絡買甲基安非他命、海洛因，0000000000、00
        00000000這2 支電話我比較沒有印象等語（見原審卷第
        180 、181 頁），而門號0000000000之行動電話，業於
        95 年1月4 日即已停用等情，有和信電訊股份有限公司
        函1 份附卷可稽（見本院卷第82頁），辯護人辯稱：丙○○證述其係以0000000000號行動電話與被告2 人聯絡
        購買海洛因，顯不實在，被告2 人應無販賣海洛因之犯
        行云云，惟證人丙○○確曾於95年4 月12日凌晨0 時30
        分34秒、同年月13日凌晨1 時39分28秒、凌晨2 時6 分
        6 秒以其所持用門號0000000000號行動電話，撥打被告
        乙○○持用之門號0000000000行動電話與被告乙○○聯
        絡之事實，業經本院當庭勘驗上開3 通電話之監聽錄音
        帶結果屬實，有勘驗筆錄可按（見本院卷第61、62頁）
        ，則證人丙○○確曾有撥打被告乙○○持用之門號0000
        000000行動電話與被告乙○○聯絡無訛，故證人丙○○
        於原審審理時證稱：我都打0000000000與甲○○聯絡，
        0000000000、0000000000這2 支電話我比較沒有印象等
        語，顯係因時間久遠，記憶不清所致，故尚難以此而為
        被告2 人有利之認定，辯護人所辯，委無可採。
（十二）綜上所述，被告2 人有連續販賣毒品海洛因予丙○○、
        連續販賣甲基安非他命予孫良傑、程德瑋、丁○○、丙○○之犯行，事證明確，被告2 人上開所辯：未販賣第
        一級毒品云云，核係卸責之詞，不足採信，被告2 人犯
        行均堪認定。
二、被告2 人聲請傳訊證人丁○○，惟證人丁○○經本院依法傳
    喚、拘提均未到案，有傳票、拘票、拘提報告書在卷可憑，
    且本案事證已臻明確，核無傳喚之必要，附此敘明。
三、查被告2 人行為後，刑法於94年2 月2 日經總統令修正公布
    ，於95年7 月1 日施行：
（一）刑法第28條共犯修正施行前規定「2 人以上共同實施犯罪
      之行為者，皆為正犯」，修正施行後規定「2 人以上共同
      實行犯罪之行為者，皆為正犯」，修法後將完全未參與犯
      罪行為之實行之陰謀共同正犯及預備共同正犯刪除。而本
      件被告2 人對於販賣毒品行為有犯意聯絡及行為分擔，均
      已著手於犯罪行為，不論依修正前之刑法第28條，或修正
      後之刑法第28 條 之規定，均構成共同正犯，對被告而言
      並無有利或不利之情形，自不生新舊法比較之問題，應依
      一般法律適用原則，逕依修正後即現行刑法第28條，論以
      共同正犯。
（二）按刑法第56條連續犯之規定，業於前開刑法修正時刪除，
      連續犯之刪除雖非犯罪構成要件之變更，但顯已影響行為
      人刑罰之法律效果，自屬法律有變更，而應比較新舊法（
      參見最高法院95年度第8 次刑事庭會議決議五）。因而比
      較新、舊法結果，被告2 人上開多次販賣第一級毒品海洛
      因、第二級毒品甲基安非他命之犯行，若予分論併罰，顯
      較各以連續犯，分別將之論以一罪為不利。是自應依刑法
      第2 條第1 項前段規定，以修正前刑法有關連續犯之規定
      論處。
（三）本件被告於犯罪時之刑法第64條第2 項、第65條第2 項有
      關死刑或無期徒刑減輕之規定分別為：「死刑減輕者，為
      無期徒刑，或為15年以下12年以上有期徒刑」、「無期徒
      刑減輕者，為7 年以上有期徒刑」，而95年7 月1 日修正
      公布施行之刑法前開規定則為：「死刑減輕者，為無期徒
      刑」、「無期徒刑減輕者，為20年以下15年以上有期徒刑
      」，比較修正前後之規定，以修正前之行為時法對被告較
      為有利。
（四）刑法第59條規定雖亦於95年7 月1 日修正施行，惟此規定
      為法院就刑之酌減審認標準之明文化，非屬法律之變更，
      應逕適用修正後刑法第59條之規定。
（五）就有關連續犯、死刑、無期徒刑減輕之規定，依新刑法第
      2 條第1 項前段規定，自均應適用最有利於被告之舊刑法
      ，併此敘明。
四、所犯罪名及科刑理由：
（一）按海洛因、甲基安非他命，為毒品危害防制條例第2 條第
      2 項第1 、2 款所指之第一、二級毒品。販賣毒品，並不
      以販入之後，復行賣出為要件，祇須以營利為目的，販入
      或賣出有一於此，其犯罪即屬成立，不以得利為必要（最
      高法院68 年 台上第606 號判例意旨參照）。故核被告2
      人上開所為，分別係犯毒品危害防制條例第4 條第1 項之
      販賣第一級毒品罪、同條第2 項之販賣第二級毒品罪。
（二）被告2 人販賣毒品海洛因、甲基安非他命前後持有毒品之
      低度行為，應分別為販賣之高度行為所吸收，均不另論罪
      。
（三）被告2 人就前開販賣毒品海洛因、甲基安非他命之犯行，
      有犯意聯絡及行為分擔，均應論以共同正犯
（四）被告2 人多次販賣第一、二級毒品之犯行，分別時間緊接
      ，手法相類，所犯各係構成要件相同之法條罪名，顯均係
      基於概括犯意而反覆為之，均為連續犯，應各依修正前刑
      法第56條規定，分別論以一罪；惟因販賣第一級毒品罪法
      定本刑為死刑或無期徒刑、販賣第二級毒品罪法定本刑無
      期徒刑部分，依刑法第64條第1 項、第65條第1 項之規定
      ，依法均不得加重，故僅就販賣第一級毒品罪併科罰金之
      法定罰金刑部分及販賣第二級毒品罪法定本刑無期徒刑以
      外部分，加重其刑。
（五）另被告2 人販賣第一級毒品海洛因予他人施用，固戕害他
      人之身心，危害國人健康，但本院斟酌查獲其2 人僅販賣
      第一級毒品海洛因予丙○○1 人，次數非多，所得尚微，
      所為對於他人及國家社會所生實害程度尚非嚴重；另查扣
      販入尚未賣出之海洛因5 包驗後淨重僅共計14.751公克，
      是與販賣毒品大盤商危害之情形尚不同，且所得金額不大
      ，與一般所見大規模販毒行為，顯然有別，如對被告2 人
      量處最輕之法定本刑無期徒刑，誠屬法重情輕，在客觀上
      顯然足以引起一般人之同情，衡情尚有可憫恕之處，爰就
      被告2 人販賣第一級毒品部分，均依刑法第59條規定予以
      減輕其法定刑，並先加而後減之（死刑、無期徒刑部分不
      得加重。
（六）被告2 人所犯上開連續販賣第一級毒品罪及連續販賣第二
      級毒品罪2罪，犯意各別，行為亦殊，均應予分論併罰。
（七）本案原起訴事實認被告2 人於不詳時間、地點，買入第一
      級毒品海洛因後，於不詳時地，基於販賣之意圖而持有，
      嗣經檢察官於95年10月18日向原審提出補充理由書予以擴
      張原起訴之犯罪事實為：被告2 人基於販賣第一級毒品海
      洛因之概括犯意，自95年上半年某月起，連續販賣第一級
      毒品海洛因與丙○○多次，並認被告2 人係涉嫌違反毒品
      危害防制條例第4 條第1 項之罪嫌而變更原起訴之法條；
      又就犯罪事實欄二之（三）及（四）被告2 人販賣第二級
      毒品甲基安非他命予丁○○及丙○○部分，亦據檢察官於
      95年10月18日向原審提出補充理由書予以擴張原起訴之犯
      罪事實（見原審卷第66、67頁），是此部分亦應為起訴之
      範圍，復與原起訴被告2 人販賣第二級毒品甲基安非他命
      予孫良傑、程德瑋部分有連續犯之裁判上一罪關係，故本
      院就上開檢察官提出補充理由書部分，自應併予以審理，
      附此敘明。
五、公訴意旨（檢察官上開補充理由書擴張犯罪事實部分）另以
    ：被告2 人於95年5 月中旬至同年6 月，連續販賣甲基安非
    他命予丁○○多次，因認被告2 人另涉犯毒品危害防制條例
    第4 條第2 項之販賣第二級毒品罪嫌云云。惟查，被告2 人
    於95年5 月18日為警查獲，95年5 月19日即羈押於台灣高雄
    看守所，有台灣高等法院被告前案紀錄表2 份在卷可按，是
    被告2 人自95年5 月19日收押後當無再販賣甲基安非他命予
    丁○○之可能，故此部分之犯行應屬不能證明，原應為無罪
    之諭知，惟公訴人認被告2 人此部分之犯行與前開起訴論罪
    科刑之販賣第二級毒品罪部分，有連續犯之裁判上一罪之關
    係，爰不另為無罪之諭知。
六、原審據以論處被告2 人罪刑，固非無見；惟查：（一）原審
    認被告2 人於95年5 月中旬至同年6 月，連續販賣甲基安非
    他命予丁○○多次，尚有未洽；（二）原審漏未說明被告2
    人所犯販賣第一級毒品罪及販賣第二級毒品罪2 罪間之關係
    ，亦有未合。被告2 人上訴意旨否認犯販賣第一級毒品並認
    原審就販賣第二級毒品部分量刑過重，指摘原判決不當，雖
    均無理由；惟原判決既有上開可議之處，自應由本院將原判
    決撤銷改判。審酌被告2 人明知施用毒品者容易上癮而戒除
    不易，毒品除傷害個人身心外，亦足以腐蝕民心國基，可見
    毒品之危害深鉅，僅為一己私利而多次販售具成癮性、濫用
    性、侵害性之第一、二級毒品以營利，且飾詞否認販賣第一
    級毒品之犯行，未見悔意，本不宜輕處，惟念其所販賣之毒
    品數量、販售所得財物均非至鉅，坦承販賣第二級毒品等一
    切情狀，就販賣第一級毒品部分仍均量處如原審所諭知之刑
    ，就販賣第二級毒品部分分別量處如主文第二項所示之刑，
    並定其應執行之刑。扣案之（一）如附表一所示之海洛因5
    包（分別為：檢驗前0.099 公克，檢驗後0.05公克；檢驗前
    1.062 公克，檢驗後1.012 公克；檢驗前0.87 7公克，檢驗
    後0.729 公克；檢驗前13.077公克，檢驗後12 .905 公克、
    檢驗前0.114 公克，檢驗後0.055 公克）、如附表二所示之
    甲基安非他命3 包（分別為：驗前淨重1.99公克，驗後淨重
    1.97公克；驗前淨重0.23公克，驗後淨重0.21公克；驗前淨
    重8.04公克，驗後淨重8.02公克），分別確屬第一級毒品、
    第二級毒品，均如前述，故不問屬於犯人與否，均應依毒品
    危害防制條例第18條第1 項前段規定宣告沒收銷燬。（二）
    各該包裝海洛因、甲基安非他命之夾鏈袋（分別為5個 、3
    個，共8 個），分別屬被告2 人所有，亦如前述，且因毒品
    危害防制條例第18條第1 項前段規定，應諭知沒收並銷燬者
    ，以查獲之毒品及專供製造或施用毒品之器具為限，並不及
    於毒品之外包裝；而毒品外包裝既係用於包裹毒品，防其裸
    露、潮濕，便於攜帶販賣，亦係供販賣毒品所用之物（詳最
    高法院92年度臺上字第1288號判決意旨），是該外包裝袋共
    計8 個，自亦應均依毒品危害防制條例第19條第1 項之規定
    宣告沒收。（三）扣案門號為0000000000號之行動電話1 具
    （不含SIM 卡）、門號為0000000000號之行動電話1 具（不
    含SIM 卡），分別係被告甲○○、乙○○所有，且均曾供聯
    絡販賣毒品之用，業據被告2 人自承在卷（見原審卷第189
    頁、第190 頁），且依前開監聽譯文被告2 人確曾以上開門
    號之行動電話與他人聯絡討論海洛因、甲基安非他命之價格
    ，是應認前開行動電話2 具係被告2 人供販賣第一級毒品及
    第二級毒品所用之物。另扣案之電子磅秤2 台、攪伴器1 台
    、夾鏈袋2 包，被告甲○○坦承為其所有，亦如前述，且其
    復供稱：攪伴器是攪伴葡萄糖以作為日後摻入海洛因之用，
    電子磅秤2台 則均是用來秤毒品用的，夾鏈袋是拿來分裝海
    洛因、甲基安非他命方便攜帶用的等語（見原審卷第189 頁
    ），是可認前開攪伴器1 台，係供被告2 人販賣毒品時將葡
    萄糖摻入海洛因時所用之物，顯係供被告2 人販賣第一級毒
    品所用之物；電子磅秤2 台、夾鏈袋2 包，均係供被告2 人
    販賣毒品海洛因、甲基安非他命時秤量毒品重量、分裝毒品
    所用之物，是前開物品均顯係供被告2 人販賣第一級毒品及
    第二級毒品所用之物，爰均依毒品危害防制條例第19條第1
    項規定宣告沒收。至上開行動電話之SIM 卡2 張，均係用戶
    向電信公司所租用，非用戶所有，自非本件被告2 人所有，
    故不為沒收之諭知。（四）另未扣案之共同販賣第一級毒品
    所得之財物21,000元、販賣第二級毒品所得之財物35,500元
    （13 ,000 元+3,000元+15, 000元+4,500元=50,500 元），
    亦應依毒品危害防制條例第19條第1 項規定宣告連帶沒收，
    如全部或一部不能沒收時，以其財產抵償之。
據上論結，應依刑事訴訟法第369 條第1 項前段、第364 條、第
299 條第1 項前段，毒品危害防制條例第4 條第1 項、第2 項、
第18條第1 項前段、第19條第1 項，刑法第2 條第1 項前段、第
11條、第28條、第59條、修正前刑法第56條、第51條第5 款，判
決如主文。
本案經檢察官羅建勛到庭執行職務。
中　　華　　民　　國　　96　　年　　6 　　月　　27　　日
                  刑事第九庭    審判長法  官  翁慶珍
                                      法  官  范惠瑩
                                      法  官  陳  箐
以上正本證明與原本無異。
如不服本判決應於收受本判決後10日內向本院提出上訴書狀，其
未敘述上訴理由者，並得於提起上訴後10日內向本院補提理由書
狀（均須按他造當事人之人數附繕本）「切勿逕送上級法院」。
中　　華　　民　　國　　96　　年　　6 　　月　　27　　日
　　　　　　　　　　　　　　　　　　　書記官  魏文常
附錄本件判決論罪科刑法條：
毒品危害防制條例第4 條第1 項、第2 項：
製造、運輸、販賣第一級毒品者，處死刑或無期徒刑；處無期徒
刑者，得併科新臺幣1 千萬元以下罰金。
製造、運輸、販賣第二級毒品者，處無期徒刑或7 年以上有期徒
刑，得併科新臺幣7 百萬元以下罰金。
附表一：
第一級毒品海洛因5 包（分別為：檢驗前0.099 公克，檢驗後0.
05公克；檢驗前1.062 公克，檢驗後1.012 公克；檢驗前0.877
公克，檢驗後0.729 公克；檢驗前13.077公克，檢驗後12.905公
克；檢驗前0.114 公克，檢驗後0.055 公克）。
附表二：
第二級毒品甲基安非他命3 包（分別為：驗前淨重1.99公克，驗
後淨重1.97公克；驗前淨重0.23公克，驗後淨重0.21公克；驗前
淨重8.04公克，驗後淨重8.02公克）。
附表三：
門號為0000000000號、0000000000號之行動電話各壹具（均不含
SIM卡）
